臺灣高等法院臺中分院民事裁定
111年度抗字第217號
再 抗告 人  吳素貞  
相  對  人  沈裕翔  
上列當事人間聲明異議事件，再抗告人對於中華民國111年6月6
日本院所為裁定，提起再抗告，本院裁定如下：
    主  文
再抗告駁回。
再抗告訴訟費用由再抗告人負擔。
    理  由
一、按提起再抗告，如係對於不得再抗告之裁定而再抗告者，依
    民事訴訟法第495條之1第2項、第481條、第442條第1項規定
    ，原法院應以裁定駁回之。次按不得上訴於第三審法院之事
    件，其第二審法院所為裁定，不得抗告，民事訴訟法第484
    第1項前段定有明文。上開規定，依強制執行法第30條之1規
    定，於強制執行程序準用之。所稱之裁定，係指屬於本訴訟
    事件之裁定，其事件不得上訴於第三審，及其他裁定，其本
    案訴訟事件不得上訴於第三審者而言（最高法院民國111年
    度台抗字第217號裁定參照）。又所謂第二審法院之裁定，
    包含抗告法院之裁定在內，故對於抗告法院之裁定再為抗告
    時，亦應受同一之限制，如屬於財產權訴訟事件裁定以外之
    其他裁定，再抗告人對其本案訴訟事件所得受之利益，在同
    法第466條所定之上訴利益額數以下者（該項數額，業經司
    法院以命令自91年2月8日起增至新臺幣《下同》150萬元），
    仍在不應准許之列。準此，於強制執行事件，債務人不服第
    二審法院裁定駁回其對於第一審（執行）法院聲明異議之抗
    告，提起再抗告者，其「本訴訟事件」應指本案之強制執行
    事件而言（最高法院106年度台抗字第861號裁定參照）。
二、經查，相對人持臺灣南投地方法院（下稱南投地院）108年
    度司拍字第113號裁定及確定證明書（下稱系爭執行名義）
    ，向該院聲請對再抗告人之財產，於借款本金80萬元、利息
    及違約金之債權範圍為強制執行，經該院民事執行處以109
    年度司執字第14347號執行事件（下稱系爭執行事件）受理
    在案。再抗告人否認相對人有系爭執行名義所載之借款債權
    存在，並對之提起訴訟，經南投地院以109年度訴字第408號
    判決認定，相對人對於再抗告人確有75萬2000元借貸本金、
    利息及違約金之債權存在，逾此範圍之借款債權不存在，兩
    造均不服而提起上訴，嗣經本院110年度上易字第424號判決
    駁回兩造上訴而確定。南投地院民事執行處司法事務官依形
    式上審查結果，認為相對人所提系爭執行名義於上開範圍內
    係有效成立，並據以准許相對人之強制執行聲請，對再抗告
    人所有不動產為查封並實施拍賣程序。再抗告人再以兩造間
    並無借款債權存在，先後聲明異議、提起異議及抗告，經原
    法院司法事務官、原法院分別駁回其聲明異議及駁回異議，
    再經本院於111年6月6日駁回其抗告，再抗告人仍有不服，
    復提起再抗告。依上開說明，本件駁回抗告裁定之「本訴訟
    事件」為系爭執行事件，而其執行名義之本案請求係75萬20
    00元借貸本金、利息及違約金之債權，則再抗告人就系爭執
    行事件因本件再抗告所得受之利益，即為排除相對人因執行
    所可取償之上開借貸債權，因未逾150萬元而屬不得上訴第
    三審事件，依首揭說明，本件為不得再抗告之事件。再抗告
    人對於本院上開裁定再為抗告，於法未合，應予駁回。
三、據上論結，本件再抗告為不合法，爰裁定如主文。 
中　　華　　民　　國　　111 　年　　6 　　月　　30　　日
                民事第二庭  審判長法　官  楊國精
　　　　　　　　　　　      　　　法　官  李立傑 
　　　　　　　　　　　      　　　法　官  陳得利
正本係照原本作成。
不得抗告。
                                  書記官  王譽澄 　　　
　　　　　　　　　　　　　　　　　
中　　華　　民　　國　　111 　年　　6 　　月　　30　　日